【裁判字號】    99,訴,687
【裁判日期】    990422
【裁判案由】    毒品危害防制條例
【裁判全文】
臺灣板橋地方法院刑事判決              99年度訴字第687號
公  訴  人  臺灣板橋地方法院檢察署檢察官
被      告  甲○○
上列被告因毒品危害防制條例案件，經檢察官提起公訴（98年度
毒偵字第9267號），本院合議庭裁定依簡式審判程序，判決如下
：
    主  文
甲○○犯施用第一級毒品罪，累犯，處有期徒刑玖月；扣案之第
一級毒品海洛因貳包（驗餘淨重合計0.3140公克）沒收銷燬之；
扣案之注射針筒壹支及包裝上開海洛因之外包裝袋貳個，均沒收
。又犯施用第二級毒品罪，累犯，處有期徒刑參月。應執行有期
徒刑拾月；扣案之第一級毒品海洛因貳包（驗餘淨重合計0.3140
公克）沒收銷燬之；扣案之注射針筒壹支沒收及包裝上開海洛因
之外包裝袋貳個，均沒收。
    事  實
一、甲○○前於民國82年間因殺人未遂案件，經本院以82年度訴
    字第2036號判處有期徒刑5 年，甲○○不服而提起上訴，經
    臺灣高等法院以83年度上訴字第5266號判決上訴駁回而告確
    定，乃入監服刑，於86年4 月22日縮短刑期假釋出監。詎其
    於假釋期間內之86年間再犯偽造貨幣罪，經臺灣高等法院以
    88年度上訴字第1696號判處有期徒刑3 年2 月確定；又於87
    年間因傷害、妨害自由案件，經臺灣士林地方法院以87年度
    易字第253 號判處有期徒刑各7 月、3 月確定；復經臺灣高
    等法院以90年度聲字第2279號裁定應合併執行有期徒刑3 年
    8 月確定，乃入監併同其上開假釋遭撤銷後尚應執行之殘刑
    2 年10月1 日接續執行，於92年7 月3 日縮短刑期假釋出監
    。嗣該次假釋仍因另犯公共危險案件而遭撤銷，再入監執行
    殘刑1 年5 月12日，於95年8 月20日縮短刑期執行完畢出監
    （於本案構成累犯）。
二、另於96年間，因施用毒品案件，經本院以96年度毒聲字2649
    號裁定送觀察勒戒後，因有繼續施用毒品傾向，再經本院以
    97年度毒聲字995 號裁定送強制戒治，於98年1 月19日執行
    完畢釋放出所，並由臺灣板橋地方法院檢察署檢察官以98年
    度戒毒偵字第69號為不起訴處分。詎其不知悔改，復基於施
    用第二級毒品甲基安非他命及第一級毒品海洛因之犯意，分
    別於98年12月9 日上午9 時許及98年12月9 日為警採尿時回
    溯96小時內之某時，在臺北縣樹林市○○街60號5 樓租屋處
    ，先以玻璃球燒烤吸食之方式施用第二級毒品甲基安非他命
    ，後間隔約一至二小時，再以針筒注射之方式施用第一級毒
    品海洛因。嗣為警於98年12月9 日中午12時30分許在臺北縣
    樹林市○○街60號5 樓前查獲，並扣得第一級毒品海洛因2
    包（驗餘淨重合計0.3140公克）及甲○○所有供施用上開海
    洛因之注射針筒1 支，而查獲上情。
三、案經臺北縣政府警察局海山分局移送臺灣板橋地方法院檢察
    署檢察官偵查起訴。
    理  由
一、本件被告所犯係死刑、無期徒刑、最輕本刑為3 年以上有期
    徒刑以外之罪，其於本院準備程序中就被訴事實為有罪之陳
    述，經告知簡式審判程序之旨，並聽取公訴人及被告之意見
    後，合議庭裁定由受命法官獨任進行簡式審判程序。
二、上開事實，業經被告甲○○於本院審理中自白甚詳；而被告
    經警於採集其尿液檢體送驗結果，呈鴉片類及甲基安非他命
    類陽性反應乙節，亦有臺灣檢驗科技股份有限公司濫用藥物
    檢驗報告（檢體編號：B0000000) 及臺北縣政府警察局海山
    分局偵辦毒品案尿液編號及姓名對照表在卷可稽。另扣得疑
    似毒品2 包，經送鑑定呈第一級毒品海洛因反應（驗餘淨重
    合計0.3140公克），有交通部民用航空局航空醫務中心99年
    1 月14日航藥鑑字第0990090 號鑑定書存卷可查（偵卷第56
    頁）。本件事證明確，被告犯行應堪認定。
三、論罪、科刑及沒收：
(一)論罪：
    查海洛因及甲基安非他命分屬毒品危害防制條例第2 條第2
    項第1 款、第2 款所稱之第一級、第二級毒品，均不得持有
    、施用。本件被告所為，係犯同條例第10條第1 項之施用第
    一級毒品罪及同條例第2 項之施用第二級毒品罪。被告施用
    前、後持有海洛因或甲基安非他命之低度行為，皆應為施用
    之高度行為所吸收，均不另論罪。又被告有事實欄所載前案
    及執行情形，有臺灣高等法院被告前案紀錄表1 份在卷可佐
    ，其受有期徒刑執行完畢，於5 年以內故意再犯本件最重本
    刑為有期徒刑以上之罪，為累犯，所犯上開各罪，皆應依刑
    法第47條第1 項累犯之規定，加重其刑。
(二)科刑：
    審酌被告業經觀察、勒戒及強制戒治之矯治程序，且有上揭
    前案紀錄在卷可查；另於98年7 月間因施用第一級毒品案件
    ，經本院以98年度訴字第3314號判處有期徒刑捌月確定並執
    行中；詎其不知警惕，仍未能戒絕毒品，再為施用本件第一
    級毒品海洛因及第二級毒品甲基安非他命犯行，顯見不思悔
    改，戒除毒癮之意志薄弱；惟念其犯後坦承犯行，態度尚佳
    ，且施用毒品所生危害，實以自戕身心健康為主，對於他人
    生命、身體、財產等法益，尚無明顯而重大之實害等一切情
    狀，爰分別量處如主文所示之宣告刑，並定其應執行之刑，
    以示懲儆。
(三)沒收：
    扣案之第一級毒品海洛因2 包（驗餘淨重合計0.3140公克）
    係屬違禁物，不問何人所有，均應依毒品危害防制條例第18
    條第1 項前段之規定，沒收銷燬之。另扣案之注射針筒1 支
    及包裝上開海洛因之外包裝袋2 個，均係被告所有供其施用
    上開毒品所用之物，業據被告供明在卷，均應依刑法第38條
    第1 項第2 款規定宣告沒收。
四、據上論斷，應依刑事訴訟法第273 條之1 第1 項、第299 條
    第1 項前段，毒品危害防制條例第10條第1 項、第2 項、第
    18條第1 項前段，刑法第11條、第47條第1 項、第38條第1
    項第2 款、第51條第5 款，判決如主文。
本案經檢察官黃嘉妮到庭執行職務。
中    華    民    國    99    年    4     月    22    日
                  刑事第三庭  法  官  蘇揚旭
上列正本證明與原本無異。
如不服本判決，應於判決送達後10日內敘明上訴理由，向本院提
出上訴狀 (應附繕本) ，上訴於臺灣高等法院。其未敘述上訴理
由者，應於上訴期間屆滿後20日內向本院補提理由書「切勿逕送
上級法院」。
                              書記官  李郁禎
中    華    民    國    99    年    4     月    23    日
附錄本案論罪科刑之法條：
毒品危害防制條例第10條
施用第一級毒品者，處六月以上五年以下有期徒刑。
施用第二級毒品者，處三年以下有期徒刑。

司法院資訊處製作；財團法人民間司法改革基金會備份。
